臺灣高等法院臺中分院交通事件裁定　　100年度交抗字第649號
抗　告　人
即受處分人　劉建漢
上列抗告人因違反道路交通管理處罰條例聲明異議案件，不服臺
灣臺中地方法院中華民國100年6月30日所為裁定（100年度交聲
字第1452號、100年度交聲字第1453號），提起抗告，本院裁定
如下：
    主  文
抗告駁回。
    理  由
一、抗告人即受處分人劉建漢（以下稱抗告人）抗告意旨略以：
    民國99年7月7日上午9點30分許，抗告人所駕駛之車輛排氣
    管老舊以致爆出火花，為後方駕駛人安全起見，抗告人不得
    已而將該車輛往前衝出，此有員警雷霆小組親眼所見，堪屬
    緊急避難之行為，又當時抗告人口腔發炎無法跟攔停抗告人
    之員警爭執，而遭到取締，請鈞院調查確實證據，以維抗告
    人之權利，爰提起本件抗告，請求撤銷原裁定，更為適當之
    裁定云云。
二、原處分機關略以：抗告人駕駛之車牌號碼RM5-713號輕型機
    車，於99年7月7日9時30分許，在臺中市○○路與雷中街口
    處因「闖紅燈（中清路往郊區方向直行）」之違規，為臺中
    市警察局保安警察隊員警依違反道路交通管理處罰條例第53
    條第1項規定當場舉發；於99年10月7日22時10分許，在臺中
    市○○路與民權路口處因「紅燈右轉」之違規，為臺中市警
    察局第一分局西區派出所員警依違反道路交通管理處罰條例
    第53條第 2項規定當場舉發。抗告人未於期限內到案，原處
    分機關乃於100年5月3日分別以裁監稽違字第裁61-GF000000
    0 號裁決書裁處抗告人駕車行經有燈光號誌管之交岔路口闖
    紅燈行為違規，罰鍰新臺幣（下同）2,700元，記違規點數3
    點，及以裁監稽違字第61-GF0000000號裁決書裁處抗告人行
    經有燈光號誌管制之交岔路口紅燈右轉行為違規，罰鍰 900
    元，記違規點數3點，共計罰鍰3,600元，共記駕駛人違規點
    數6點等語。
三、抗告人原聲明異議意旨略以：就原處分甚感不服，原處分機
    關單憑警方片面指稱而定其罪，尚屬不妥，爰聲明異議，請
    撤銷原處分裁決等語。
四、按汽車駕駛人，行經有燈光號誌管制之交岔路口闖紅燈者，
    處1,800元以上5,400元以下罰鍰；行經有燈光號誌管制之交
    岔路口有紅燈右轉行為者，處600元以上1,800元以下罰緩，
    道路交通管理處罰條例第53條第1項、第2項分別定有明文。
    又汽車駕駛人有第53條之情形者，除依原條款處罰鍰外，並
    予記違規點數3點，道路交通管理處罰條例第63條第1項第3
    款亦有明定。
五、經查：
  (一)抗告人駕駛之車牌號碼RM5-713號輕型機車，先後於99年 7
    月7日9時30分許，在臺中市○○路與雷中街口處因「闖紅燈
    （中清路往郊區方向直行）」之違規，為警當場舉發，及於
    99年10月 7日22時10分許，在臺中市○○路與民權路口處因
    「紅燈右轉」之違規，為警當場舉發，其後因其均未於期限
    內到案，而經原處分機關於 100年5月3日分別以裁監稽違字
    第裁61-GF0000000號裁決書、裁監稽違字第61-GF0000000號
    裁決書裁罰，並經原審法院依不同裁決書案號而分案100 年
    度交聲字第1453號、 100年度交聲字第1452號事件繫屬，並
    經合併審理以同一裁定駁回聲明異議。本件抗告人於抗告狀
    之理由欄內固僅敘及上開「裁監稽違字第61-GF0000000 號
    裁決書」之文號及不服其違規取締之情，然其抗告狀首及抗
    告理由欄內均已表明其不服之範圍含及原審100年度交聲字
    第1452號、100年度交聲字第1453號之案號，顯見抗告人係
    對原審裁定之全部（即原處分機關之2件裁決）為不服，合
    先敘明。
  (二)關於抗告人不服原審 100年度交聲字第1453號裁定即原處分
    機關裁監稽違字第裁61－GF029981號裁決部分，查：本件抗
    告人駕駛車牌號碼RM5-713號輕型機車99年7月7日上午9時30
    分許，在臺中市○○路與雷中街口處，因「闖紅燈（中清路
    往郊區方向直行）」之違規行為，為臺中市警察局保安警察
    隊員警以中市警交字第 GF0000000號違反道路交通管理事件
    通知單當場舉發，案經移送交通部公路總局臺中區監理所臺
    中市監理站，該站乃依道路交通管理處罰條例第53條第 1項
    規定，裁處罰鍰2,700元，並依同條例第63條第1項第 3款規
    定記違規點數 3點並施以道安講習等情，有臺中市警察局舉
    發違反道路交通管理事件通知單、交通部公路總局臺中區監
    理所臺中市監理站裁決書等在卷可稽（原審卷第8頁、第5頁
    ）。並經證人即當日執行勤務舉發本違規事件之警員羅建忠
    於原審 100年6月7日訊問時，經告知證人具結之義務及偽證
    之處罰並命其朗讀結文及具結後，仍明確就抗告人違規之事
    實經過為陳述（原審卷第14頁背面至第15頁），而抗告之人
    聲明異議理由亦不爭執於上開時間，有騎乘系爭機車行經舉
    發地點遭警攔停之事實，且於證人警員羅建忠於原審作證時
    ，亦不否認證人警員羅建忠即係事發時執行舉發之員警。又
    證人與抗告人間素不相識，並無怨隙，衡情當無甘冒須負擔
    刑事責任之風險，故意誣指抗告人違規之必要，應不致故為
    不利抗告人之陳述，是其逕行舉發以取締抗告人闖紅燈之證
    言，應屬真實可信，堪認本件抗告人騎乘前開機車，於上述
    時、地確有闖紅燈之違規事實。至抗告人之抗告理由雖辯稱
    其係因排氣管老舊爆出火花，為後方駕駛人安全而不得已闖
    紅燈，且由於口腔發炎而無法向員警爭執云云，惟抗告人並
    未就上開其所辯稱不得已闖紅燈之情，提出相關證據以實其
    說，且本院參以抗告人於99年7月7日上午 9時30分許，在臺
    中市○○路與雷中街口處，已有一度闖紅燈之違規行車之行
    為，嗣99年10月7日22時10分許，在臺中市○○路與民權路
    口處，再度出現紅燈右轉之違規行為，其先後2次違反紅燈
    號誌之禁制而違規行車，益徵其係無視紅燈號誌之存在而屢
    為違規，當非單純因機車老舊所致，此亦無關「所緊急避難
    」，其辯尚難置信，殊無可採。
  (三)關於抗告人不服原審 100年度交聲字第1452號裁定即原處分
    機關裁監稽違字第裁 61－GF0000000號裁決部分，抗告人於
    抗告理由狀內並未就此部分明確表明不服之理由，而經本院
    審查結果，亦無其他理由，足認原裁定有何違誤之處，併予
    敘明。
  (四)從而，原處分機關依上開規定裁罰抗告人，原審法院並據以
    駁回異議，經核並無不當，抗告人之抗告為無理由，應予駁
    回。
六、據上論斷，應依道路交通事件處理辦法第25條、刑事訴訟法
    第412條，裁定如主文。
中    華    民    國     100    年    8    月    4    日
            交通法庭    審判長法  官  趙  春  碧
                              法  官  林  宜  民
                              法  官  賴  恭  利
上列正本證明與原本無異。
不得再抗告。
                              書記官  林  育  萱
中    華    民    國     100    年    8    月    4    日